臺灣新竹地方法院刑事判決　　　　　　　　　　　　　　九十年度簡上字第九四號
　　上　訴　人
　　即　被　告　乙○○
　　　　　　　　甲○○
右上訴人等因公共危險案件，不服本院新竹簡易庭九十年度竹交簡字第五五五號，中
華民國九十年六月二十日所為之第一審簡易判決（原聲請案號：九十年度偵字第二三
八六號）提起上訴，本院管轄第二審之合議庭判決如左：
    主  文
上訴駁回。
    事  實
一、乙○○明知在公眾通行之道路上與其他車輛併同疾速行駛、逆向行駛及在轉彎處
    緊急轉彎等，均足以致生往來之危險，竟仍於民國九十年四月十五日凌晨二時許
    ，駕駛車號ＪＶ─六五０六號白色小客車，跟在與其互不認識之劉原志（已經原
    審判決確定）所駕駛之車號三Ｆ─二五０九號銀色小客車後，其後有由其朋友羅
    峻文（已經原審判決確定）所駕駛之車號Ｚ七─八九四三號小客車緊隨，三部小
    客車，共同以時速七十公里之速度，在新竹漁港區內供公眾通行之雙向四線道路
    上疾速競飆，期間不時跨越雙黃線任意變換車道、逆向行駛，並緊急左轉彎繞圈
    行駛，而嚴重妨害當地行人及車輛之正常通行，致生往來之危險，嗣於同日凌晨
    三時三十分許，為警在新竹市○○路與海濱路口查獲。
二、甲○○亦明知在公眾通行之道路上與其他車輛併同疾速行駛、逆向行駛及在轉彎
    處緊急轉彎等，均足以致生往來之危險，竟仍於九十年四月十五日凌晨零時許，
    駕駛經改裝排氣管之車號ＬＹ─六０七二號藍色小客車，先與不詳人士所駕駛車
    車號Ｅ九─三四六八號銀行小客車，共同在新竹漁港區內供公眾通行之雙向四線
    道路上疾速競飆，不時跨越雙黃線任意變換車道、逆向行駛，並緊急左轉彎繞圈
    行駛；又接續與互不認識之丙○○（已經撤回上訴確定）所駕駛之車號九Ｇ─二
    八二二號黑色小客車及葉佳霖（已經原審判決確定）所駕駛之車號七Ｇ─二二五
    八號銀色小客車等三部小客車，共同以時速六十公里之速度，在新竹漁港區內供
    公眾通行之雙向四線道路上疾速競飆，不時跨越雙黃線任意變換車道、逆向行駛
    ，並緊急左轉彎繞圈行駛，且發出排氣噪音，而嚴重妨害當地行人及車輛之正常
    通行，致生往來之危險，嗣於同日凌晨四時許，為警在新竹市○○○路查獲。
三、案經新竹市警察局第一分局報告臺灣新竹地方法院檢察署檢察官聲請以簡易判決
    處刑。
    理  由
一、訊據被告乙○○、甲○○二人，對於在右開時、地分別駕駛車號ＪＶ─六五０六
    號、ＬＹ─六０七二號小客車在新竹漁港區內供公眾通行之雙向四線道路上行駛
    之事實固均坦承不諱，惟均矢口否認有何致生公共危險之情事，被告乙○○辯稱
    ：我當時是要去看人家飆車，我在新竹漁港內繞是要找停車位，不是在飆車云云
    ；被告甲○○則以：我朋友在附近釣魚，我是要去找朋友一起釣魚，我不是去飆
    車云云置辯。惟，
（一）經查，經傳訊證人即新竹市警察局第一分局警員李寶龍，其結證稱：「（問：
      如何攔下這些車號的駕駛人？」我負責蒐證錄影，我先到現場找適當場地架設
      錄影器材，我們就開始錄在飆車的車子，再回南寮派出所看錄影帶，確認車輛
      車籍再設路檢點攔車。（問：路檢點設何處？）東大、海濱路口，逐一檢查，
    及派警進到現場清查，涉嫌飆車之十部車，把其他車輛趕出。（問：飆車方式
      ？）循港區草地，逆時鐘方向相向勁駛，占用來車車道。（問：在場圍觀群眾
      有多少人？）至少三百人以上，位置如簡圖標示地方。（問：有何補充？）圍
      觀群眾已將道路四周圍成賽車場，若車失控時會造成重大傷亡。」（見偵查卷
      第一０六、一０七頁偵訊筆錄），並有現場圖及自蒐證錄影帶內所翻拍之現場
      照片十幀均附於偵查卷第一０八、一一一至一一四頁內可稽，其中第一一二頁
      下方照片顯示：車號ＬＹ─六０七二號小客車正跟在一部白色小客車後，路旁
      有民眾圍觀，而車號ＪＶ─六五０六號小客車亦係在現場與後方車輛一同競逐
      （見偵查卷第一一四頁上方照片），是以，被告乙○○、甲○○二人當天確均
      有在新竹漁港區內草地四周的道路上，分別駕駛車號ＪＶ─六五０六號、ＬＹ
      ─六０七二號小客車行駛之事實。
（二）次查，被告乙○○、甲○○二人與另被告丙○○、葉佳霖等及其他不詳姓名人
      士在當日凌晨駕車行駛之場地即新竹漁港區○○道路為雙向四線道，且當地速
      限為每小時四十公里，已清楚標明在車道上，業經本院調閱當日警員在現場蒐
      證時所拍得之現場錄影帶一捲勘驗無誤，製有勘驗筆錄一份附於本院卷內可稽
      。而被告乙○○當時駕駛車號ＪＶ─六五０六號白色小客車，跟在與其互不認
      識之另被告劉原志所駕駛之車號三Ｆ─二五０九號銀色小客車後方，其後並有
      由其朋友羅峻文所駕駛之車號Ｚ七─八九四三號小客車緊隨，三部小客車一同
      以時速七十公里之速度，在新竹漁港區內供公眾通行之雙向四線道路上疾速競
      飆，期間不時跨越雙黃線任意變換車道、逆向行駛，並緊急左轉彎繞圈行駛四
      圈以上，而嚴重妨害當地行人及車輛之正常通行；至於被告甲○○則先駕駛經
      改裝排氣管之車號ＬＹ─六０七二號藍色小客車，在由不詳人士所駕駛車車號
      Ｅ九─三四六八號銀行小客車前，與其一同在新竹漁港區內供公眾通行之雙向
      四線道路上疾速競飆，不時跨越雙黃線任意變換車道、逆向行駛，並緊急左轉
      彎繞圈行駛；又接續與在其後方、由互不認識之丙○○所駕駛之車號九Ｇ─二
      八二二號黑色小客車、葉佳霖所駕駛之車號七Ｇ─二二五八號銀色小客車等，
      一同以時速六十公里之速度，在新竹漁港區內供公眾通行之雙向四線道路上疾
      速競飆，不時跨越雙黃線任意變換車道、逆向行駛，並緊急左轉彎繞圈行駛，
      且因其排氣管有改裝，沿路發出排氣噪音，而嚴重妨害當地行人及車輛之正常
      通行等情，亦經本院當庭勘驗在卷，並有勘驗筆錄及訊問筆錄各一份在卷可佐
      ，被告乙○○、甲○○二人確分別有在供公眾通行之道路上與其他車輛併同疾
      速行駛、任意變換車道、逆向行駛及在轉彎處緊急轉彎等事實甚明。
    綜合上情，被告乙○○當時如確實要找個停車位以觀看他人飆車、被告甲○○是
    要去找正在釣魚的朋友，衡情，其等均應不致於會將車子開入已被民眾圍住、包
    圍大片草地、已有其他車輛在其上競技的車道上行駛，況且魚類係水中生物，此
    乃人所共知，草地上豈有魚類出沒？被告甲○○至堤防內的草地旁欲找正在釣魚
    的朋友，未免天方夜譚，而被告乙○○在警訊及被警移送至臺灣新竹地方法院檢
    察署由內勤檢察官訊問時，對於上情業已供認在卷，其等嗣後所辯，顯均係推諉
    卸責之詞，不足採信。綜上所述，本件事證已臻明確，被告二人之犯行洵堪認定
    ，均應予依法論科。
二、核被告乙○○、甲○○二人所為，均係犯刑法第一百八十五條第一項之在陸路上
    以飆車方法致生往來之危險罪。原審認被告乙○○、甲○○二人罪證明確，並適
    用刑法第二十八條、第一百八十五條第一項、第四十一條第一項前段，罰金罰鍰
    提高標準條例第一條前段、第二條之規定，分別量處有期徒刑五月，如易科罰金
    ，以三百元折算一日。經核原判決認事用法並無不合，量刑之諭知亦屬妥適，上
    訴人即被告乙○○、甲○○二人上訴意旨仍執前詞否認犯罪，指摘原判決不當，
    為無理由，應予駁回。
三、據上論斷，應依刑事訴訟法第四百五十五條之一第一項、第三項、第三百六十八
    條，判決如主文。
本案經檢察官劉邦繡到庭執行職務。
中      華      民      國    九十一    年      九      月    二十五    日
                                  臺灣新竹地方法院刑事第一庭
                                              法  官    賴淑敏
                                              法  官    彭淑苑
                                              法  官    遲中慧
右正本證明與原本無異。
不得上訴。
                                              書記官    龔柏萃
中      華      民      國    九十一    年      九      月    二十五    日
附錄本案論罪科刑法條全文：刑法第一百八十五條第一項、
 (妨害公眾往來安全罪)
損壞或壅塞陸路、水路、橋樑或其他公眾往來之設備或以他法致生往來之
危險者，處五年以下有期徒刑，拘役或五百元以下罰金。
